臺灣臺中地方法院交通事件裁定　　　　　　　　　　 九十三年度交聲字第四八號
　　原處分機關　交通部公路總局台中區監理所台中市監理站
　　異議人即
　　受處分人　　甲○○
右列受處分人因違反道路交通管理處罰條例案件，對於交通部公路總局台中區監理所
台中市監理站九十二年十二月十一日所為之裁決（裁監稽違字第裁六一─ＧＣ000
0000號裁決書），聲明異議，本院裁定如左：
    主  文
異議駁回。
    理  由
一、原處分機關略以：本案係台中市警察局第四分局第六組舉發受處分人甲○○駕駛
    車號Ｘ２─２３５１號自小客車於九十二年十月二十七日十九時三十七分許，行
    經台中市○○路一○七之九號處，因「駕車肇事致何雨帆受傷、逃逸」違規，受
    處分人於九十二年十一月十日提出申訴，經原舉發機關函覆違規屬實，該站遂於
    九十二年十二月十一日以裁監稽違字第裁六一─ＧＣ0000000號裁決書，
    裁處吊銷駕駛執照，終生禁考，逾期則依裁決書處罰主文規定裁處，於法並無不
    合等語。
二、本件異議人即受處分人甲○○則以：異議人於九十二年十月二十七日夜間七時許
    ，行經南屯區○○路一○七之九號前，事發當時車上稚女因身體不適而哭鬧，復
    以該巷弄寬僅約四米且夜間並無充足照明，視線不良，故在不知情之情況下擦撞
    到ＧＦＧ－８１９號等機車而不自知，由於三十公尺前即為異議人之父親吳才彥
    之住家經父親提醒始知上情，異議人知悉疑有肇事情形立即與父親吳才彥同往處
    理，當場向大樓警衛及在場之人稟明理賠之意願，當時並未有任何傷者出現，異
    議人與父親始離開現場，有證人胡立生、鄭志鵬即大樓警衛林秋松可證，異議人
    與父親即返回距現場三十公尺之父親家中，嗣父親應允代為出面處理後，異議人
    因工作急需送貨始先行離開父親家中。異議人之父吳才彥旋又返回現場，詢問大
    樓警衛林秋松以及在場之人是否已聯絡好車輛受損之車主前來同商賠償和解事宜
    ，經現場之人告知父親始知有女學何雨帆因受驚嚇跌倒受傷就醫檢查，父親即與
    現場之人約定於當晚十點在現場之大樓警衛事協商賠償事宜，隨即前往醫院探望
    何雨帆，經醫師告知由Ｘ光片顯示並無大礙，僅有皮肉挫傷，稍事休息即可。父
    親吳才彥離開醫院當晚即與所有主張受損害之車主包括主張因而受傷之何雨帆等
    人一致達成和解，由異議人負擔全部賠償責任，核異議人之情形，初因不知肇事
    而未立即停車，其後經父親提醒即欲停車處理，惟肇事地段之巷弄狹隘，未免阻
    礙通行，勢必須尋覓是當地方停車而有所耽擱，異議人將車停妥旋即下車予父親
    共同處理萬無逃逸之情事，故認原舉發機關之舉發實有違誤，爰聲明異議云云。
三、按汽車駕駛人駕駛汽車肇事致人受傷或死亡，應即採取救護或其他必要措施，並
    向警察機關報告，不得駛離；逃逸者吊銷駕駛執照，並終身不得考領，道路交通
    管理處罰條例第六十二條第一項、第六十七條分別定有明文。經查：本件異議人
    即受處分人甲○○於九十二年十月二十七日十九時三十七分許，駕駛車號Ｘ２─
    ２３５１號自小客車，行經台中市○○路一○七之九號處，因駕駛汽車肇事致余
    昆明所有之ＧＦＧ－８１９號機車、鄭志鵬所有之ＩＥＸ－２９６號機車、彭惠
    鈴所有之ＥＷＹ－９３７號機車、林月安所有之ＯＬＹ－７６９號機車及楊湘儀
    之腳踏車車體受有損害並致何雨帆受有髖骨挫傷，受處分人於肇事致人受傷後並
    未下車查看報警救護隨即加速逃逸等情，業經當時在場之余昆明、何雨帆於談話
    筆錄中指述歷歷，另鄭志鵬、彭惠鈴亦於筆錄中載明於聽到碰撞聲後至現場查看
    時肇事者已駕車離去，此外，異議人於九十二年十月三十日交通事故調查表談話
    紀錄表內坦承肇事後未停車也未報警處理即駛離現場，此有交通事故調查表、談
    話筆錄、現場照片及台中市警察局第四分局九十二年十一月二十七日中分四交字
    第０９２００３００４５號函等在卷可參。雖異議人辯稱：初因不知肇事而未停
    車查看云云，惟依卷附相片所示機車受損嚴重之情形判斷，當時連續撞擊多部機
    車之力道不輕，另異議人所駕駛之車號Ｘ２─２３５１號自小客車係於行進中以
    駕駛座前方之車頭位置撞擊停放於路邊之機車且受損嚴重，衡以常理駕駛人不可
    能不知有肇事情事，則異議人於明知肇事後未為適當之處置反而逃離現場，顯見
    異議人肇事逃逸之違規事實甚明。綜上所述，異議人既確有違反道路交通管理處
    罰條例第六十二條第一項規定之事實，從而原處分機關引用上開規定，裁處吊銷
    駕駛執照，另依道路交通管理處罰條例第六十七條第一項規定，不得考領駕駛執
    照，並無不當。本件聲明異議無理由，應予駁回。
四、據上論斷，應依道路交通管理處罰條例第八十七條第二項、道路交通案件處理辦
    法第十九條，裁定如主文。
中      華      民      國    九十三    年      五      月    十二      日
                                        臺灣臺中地方法院交通法庭
                                            法  官  王  靜  秋
右正本證明與原本無異。
如不服本裁定應於送達後五日內向本院提出抗告狀。
                書記官
中      華      民      國    九十三    年    五       月    十二      日
